臺灣板橋地方法院刑事判決　　　　　　　99年度訴字第2413號
公　訴　人　台灣板橋地方法院檢察署檢察官
被　　　告　許勝貴
選任辯護人　法律扶助基金會張漢榮律師
被　　　告　宋含育
選任辯護人　法律扶助基金會顏瑞成律師
上列被告因違反毒品危害防制條例案件，經檢察官提起公訴（99
年度偵字第15285 號、99年度毒偵字第5274號），本院判決如下
：
    主      文
許勝貴犯如附表所示之罪，各處如附表所示之刑，應執行有期徒
刑拾年，扣案行動電話壹支（含門號0000000000號Ｓ
ＩＭ卡壹枚）沒收之；販賣所得合計新台幣捌仟壹佰元沒收之（
其中新台幣壹仟陸佰元應與宋含育連帶沒收之），如全部或一部
不能沒收時，以其財產抵償之（其中新台幣壹仟陸佰元應與宋含
育連帶抵償之）；扣案甲基安非他命壹包（驗餘淨重捌點零玖玖
捌公克）沒收銷燬之；扣案分裝夾鏈袋壹包、玻璃球吸食器壹個
均沒收。
宋含育共同販賣第二級毒品，未遂，處有期徒刑拾壹月，扣案行
動電話壹支（含門號0000000000號ＳＩＭ卡壹枚）沒
收之；販賣所得新台幣壹仟陸佰元與許勝貴連帶沒收之，如全部
或一部不能沒收時，以其財產連帶抵償之。
    事      實
一、許勝貴前曾於民國87年間，因施用毒品案件，經裁定送觀察
    、勒戒後，認無繼續施用毒品傾向，於87年10月9 日執行完
    畢釋放，並經本院以87年度少調字第1945號裁定不付審理；
    嗣於88年間，因再犯施用毒品案件，經裁定送觀察、勒戒，
    於88年12月24日執行完畢。復於94年間起，因竊盜
    、施用毒品違反毒品危害防制條例、偽造文書等案件，經本
    院、台灣桃園地方法院、台灣高雄地方法院、台灣士林地方
    法院先後判決處有期徒刑十月、一年、五月、十月、七月、
    七月、四月確定，嗣經撤銷緩刑、減刑、合併執行、接續執
    行、假釋，於97年8 月28日縮刑期滿執行完畢。詎仍不知警
    惕，竟先後為下列犯行：
（一）先於99年4 月25日上午10時36分許，因友人詹玉山欲取得
      甲基安非他命，以持用之門號0000-000000 號行動電話撥
      打許勝貴持用之門號0000-000000 號行動電話聯絡後，許
      勝貴明知甲基安非他命係毒品危害防制條例管制之第二級
      毒品，不得非法販賣，竟仍意圖營利，基於販賣第二級毒
      品甲基安非他命之犯意，於99年4 月25日中午12時4 分許
      ，在台北縣三峽鎮（現改制為新北市三峽區○○○街62之
      1 號詹玉山住處附近，以新台幣（下同）一千元之價格，
      販賣甲基安非他命1 包（重量約0.3 公克）予詹玉山。
（二）次於99年4 月30日晚間8 時14分許，因友人詹玉山欲取得
      甲基安非他命，以持用之門號0000-000000 號行動電話撥
      打許勝貴持用之門號0000-000000 號行動電話聯絡後，許
      勝貴明知甲基安非他命係毒品危害防制條例管制之第二級
      毒品，不得非法販賣，竟仍意圖營利，基於販賣第二級毒
      品甲基安非他命之犯意，於99年4 月30日晚間，在新北市
      三峽區○○路○段70巷91號許勝貴住處附近，以一千元之
      價格，販賣甲基安非他命1 包（重量約0.3 公克）予詹玉
      山。
（三）復於99年5 月2 日晚間9 時12分許，因友人鄧傑華欲取得
      基安非他命，以持用之門號0000-000000 號行動電話撥打
      電話予許勝貴持用之門號0000-000000 號行動電話聯絡後
      ，許勝貴明知甲基安非他命係毒品危害防制條例管制之第
      二級毒品，亦屬藥事法規範之禁藥，不得非法轉讓，竟仍
      基於轉讓禁藥甲基安非他命之犯意，於99年5 月2 日晚間
      11時37分許，在新北市○○區○○路三段70巷91號許勝貴
      住處附近，無償轉讓甲基安非他命1 包（重量約2 公克）
      予鄧傑華。
（四）再於99年5 月4 日中午12時17分許，因友人廖明基欲取得
      甲基安非他命，以持用之門號0000-000000 號行動電話撥
      打許勝貴持用之門號0000-000000 號行動電話聯絡後，許
      勝貴與其女友宋含育均明知甲基安非他命係毒品危害防制
      條例管制之第二級毒品，不得非法販賣，竟仍共同意圖營
      利，基於販賣第二級毒品甲基安非他命之犯意聯絡，因許
      勝貴人在工作地點不克親自交易，遂以電話指示宋含育，
      由宋含育於99年5 月4 日下午5 時4 分許，在新北市○○
      區○○路三段70巷91號許勝貴住處，欲以二千三百元之價
      格，販賣甲基安非他命1 包（重量約0.6 公克）予廖明基
      ，惟廖明基於交易時，認該包甲基安非他命重量不足，而
      將該包甲基安非他命退還宋含育，亦未給付價金予宋含育
      而未交易完成。嗣廖明基再以電話聯繫許勝貴告以該交易
      不成，許勝貴返回住處後，旋承前犯意，於同日晚間，在
      新北市○○區○○路三段70巷91號住處附近，交付該包甲
      基安非他命予廖明基，惟廖明基仍嫌重量不足，不願交付
      約定之二千三百元價金，改以之前許勝貴積欠之一千六百
      元款項抵償。
（五）又於99年5 月5 日下午2 時8 分許，因余相淋欲取得甲基
      安非他命，以持用之門號00-0000-0000號室內電話撥打許
      勝貴持用之門號0000-000000 號行動電話聯絡後，許勝貴
      明知甲基安非他命係毒品危害防制條例管制之第二級毒品
      ，不得非法販賣，竟仍意圖營利，基於販賣第二級毒品甲
      基安非他命之犯意，於99年5 月6 日中午12時51分許，在
      新北市○○區○○路3 巷余相淋住處附近，以四千五百元
      之價格，販賣甲基安非他命1 包（重量約1 公克）予余相
      淋。
（六）另於99年5 月8 日晚間8 時24分許，因友人詹玉山欲取得
      基安非他命，以持用之門號0000-000000 號行動電話撥打
      電話予許勝貴持用之門號0000-000000 號行動電話聯絡後
      ，許勝貴明知甲基安非他命係毒品危害防制條例管制之第
      二級毒品，亦屬藥事法規範之禁藥，不得非法轉讓，竟仍
      基於轉讓禁藥甲基安非他命之犯意，於99年5 月8 日晚間
      8 時37分許，在新北市○○區○○路三段70巷91號許勝貴
      住處附近，無償轉讓甲基安非他命1 包（重量約0.1 公克
      ）予詹玉山。
（七）末於99年5 月19日某時許，基於施用第二級毒品甲基安非
      他命之犯意，在新北市○○鎮○○路三段70巷91號住處，
      將少許甲基安非他命放在玻璃球吸食器內以火燒烤使成煙
      霧後，吸食施用甲基安非他命一次。
    嗣於99年5 月20日晚間9 時許，在前開住處為警查獲，扣得
    其所有供施用之甲基安非他命1 包（驗餘淨重8.0998公克）
    、分裝夾鏈袋1 包、玻璃球吸食器1 個，及其所有供聯絡前
    開販賣、轉讓甲基安非他命所用之行動電話1 支（含門號
    0000-000000 號ＳＩＭ卡1 枚）。經採集其尿液檢體送驗，
    結果呈甲基安非他命陽性反應。
二、案經新北市政府警察局移送台灣板橋地方法院檢察署檢察官
    偵查起訴。
    理      由
一、本案認定犯罪事實所用之證據，經檢察官、被告許勝貴、宋
    含育二人、辯護人於本院審理時同意將該等證據資料列為證
    據調查，本院審酌上開證據資料作成時之情況，並無不適當
    之情形，且證明力並未明顯偏低，依刑事訴訟法第159 條之
    5 第1 項規定，均應具有證據能力。至被告宋含育及辯護人
    另爭執證人廖明基於警詢、偵查時證述之證據能力部分，本
    院並未引為認定事實之依據，僅引用作為彈劾證據，附此敘
    明。
二、本院查：
（一）上揭事實，業據被告許勝貴、宋含育二人於偵查及本院審
      理時均自白不諱，並經證人余相淋、詹玉山、鄧傑華等人
      於警詢及偵查時證述明確，且經證人廖明基於本院審理時
      到庭結證屬實，復有扣案甲基安非他命、分裝夾鏈袋、玻
      璃球吸食器、行動電話、通訊監察譯文、台灣檢驗科技股
      份有限公司濫用藥物尿液檢驗報告書、對照表、交通部民
      用航空局航空醫務中心毒品鑑定書等件附卷可憑，足證被
      告二人自白核與事實相符，堪以採信。
（二）關於被告許勝貴、宋含育二人涉嫌共同販賣第二級毒品予
      廖明基部分：
  １、公訴意旨略以：被告許勝貴與宋含育共同基於販賣第二級
      毒品之犯意，由被告許勝貴於99年5 月4 日下午5 時4 分
      15秒許，與廖明基電話聯繫，達成以二千三百元之代價販
      賣甲基安非他命1 公克予廖明基之合意後，由被告宋含育
      於不詳時間，在被告許勝貴前揭住處，將甲基安非他命交
      予廖明基，並自廖明基處收得價金後轉交被告許勝貴，而
      共同販賣甲基安非他命予廖明基等情，因認被告許勝貴、
      宋含育二人此部分所為，係共同販賣第二級毒品既遂罪嫌
      （即前開事實欄（四）部分）。
  ２、訊據被告宋含育固不否認有於前開時地，依被告許勝貴之
      指示，交付甲基安非他命1 包予廖明基之事實，惟另辯稱
      ：當時伊交付甲基安非他命給廖明基之後，廖明基看一下
      嫌太少又還伊，廖明基就說要等許勝貴回來，許勝貴回來
      後就下樓去跟廖明基講了，我在樓上等等語。
  ３、按施用毒品者，其所稱向某人購買之供述，須補強證據以
      擔保其供述之真實性。良以施用毒品者其供述之憑信性本
      不及於一般人，況施用毒品者其供出來源，因而破獲者，
      法律復規定得減輕其刑，其有為偵查機關誘導、或為邀輕
      典而為不實之陳述之可能，其供述之真實性自有合理之懷
      疑。是本院一貫之見解，認施用毒品者關於其向某人購買
      毒品之供述，必須補強證據佐證，以擔保其供述之真實性
      ，俾貫澈刑事訴訟無罪推定及嚴格證明之基本原則。又關
      於毒品施用者其所稱向某人購買毒品之供述，必須補強證
      據佐證，係指毒品購買者之供述縱使並無瑕疵，仍須補強
      證據佐證而言，以擔保其供述之真實性。該所謂補強證據
      ，必須與施用毒品者關於相關毒品交易之供述，具有相當
      程度之關聯性，且足使一般人對於施用毒品者之供述無合
      理之懷疑存在，而得確信其為真實，始足當之（最高法院
      96年度台上字第1029號、94年度台上字第2033號判決意旨
      參照）。
  ４、查證人廖明基雖於警詢時證稱：原本是要向許勝貴購買毒
      品，因許勝貴不在家，所以由他女朋友宋含育與我交易，
      當次有交易成功，我購得1 公克安非他命二千三百元云云
      （見99年度偵字第15285 號卷第15頁）；嗣於偵查時證稱
      ：我是撥打電話給許勝貴，要用二千三百元向許勝貴購買
      安非他命1 公克，但因為許勝貴不在家，最後是由許勝貴
      交代他女友宋含育將安非他命交給我，宋含育在許勝貴住
      處交安非他命給我，並向我收取二千三百元云云（見上開
      偵卷第135 頁）；然於本院審理時已改稱：我當天有跟許
      勝貴聯絡，要跟他買安非他命，我問他那邊有沒有1 克，
      價格是二千三百元，他說他人在上班，就叫我去他家找宋
      含育，我在下午5 點多去許勝貴家，宋含育有給我1 包安
      非他命，我看了以後認為重量不夠，就退還給宋含育，當
      時沒有拿錢給宋含育，當天晚上我有再打電話給許勝貴聯
      絡，去跟許勝貴拿，地點是在許勝貴家附近，就是約定的
      那一包，是當天下午的同一包，因為許勝貴說就只剩下那
      一包了，我沒有拿錢給他，因為他東西量不夠，大約只有
      0.6至0.7公克，他之前欠我一千六百元，就用這個錢來抵
      價款等語。是本案被告宋含育將甲基安非他命予廖明基後
      ，有無遭廖明基退貨，有無收取價金二千三百元，有無交
      易完成等事實，不能僅以證人廖明基前後不一之證述認定
      ，仍應調查其他補強證據以實其說。
  ５、審酌被告許勝貴於警詢時供稱：我有唆使宋含育幫我運送
      毒品給廖明基，但未交易成功等語（見上開偵卷第7 頁）
      ；復於本院審理時陳稱：當天廖明基打電話給我，我在上
      班，有約定一克二千三百元，我打電話叫我女朋友就是宋
      含育拿給他，後來廖明基打電話給我，嫌東西太少沒有拿
      ，跟宋含育發生口角，我們才又約，當天晚上碰面我說就
      是剩這一包，你要就拿去等語；雖被告許勝貴與宋含育係
      男女朋友關係，所言難免迴護，然其供述前後一致，對於
      實際交易狀況的細節亦清楚描述，足以佐證證人廖明基於
      本院審理時之證述，應較為可採。
  ６、再參酌被告宋含育於偵查時即供稱：電話中雖然許勝貴要
      叫我交付安非他命及幫忙收錢，但之後因為我們（對照上
      下文意，應係指被告宋含育與證人廖明基間）私底下吵架
      ，所以我就沒有幫他完成交易等語（見上開偵卷第131 頁
      ）；再於本院審理時陳稱：許勝貴跟我說東西放在他家的
      哪裡，叫我去拿，當時我有拿，拿給廖明基之後他看一下
      嫌太少又還我，我說我不曉得，廖明基就說要等許勝貴回
      來，許勝貴回來後就下樓去跟廖明基講了，我在樓上等等
      語，其前後之供述均屬一致，未見有何瑕疵。依罪疑惟輕
      原則，應作對被告宋含育有利之認定，是被告宋含育之參
      與程度僅達未遂程度，嗣後再由被告許勝貴完成該次交易
      等情，洵堪認定。
（三）綜上所述，本案事證明確，被告二人犯行，均堪認定。
三、論罪部分：
（一）核被告許勝貴如附表編號一、二、四、五部分所為，係犯
      毒品危害防制條例第4 條第2 項之販賣第二級毒品罪；如
      附表編號三、六部分所為，係犯藥事法第83條第1 項之轉
      讓禁藥罪（起訴書記載此部分起訴法條為毒品危害防制條
      例第8 條第2 項之轉讓第二級毒品罪，因法條競合關係，
      應適用較重之藥事法第83條第1 項規定，爰依刑法第300
      條規定變更起訴法條）；如附表編號七部分所為，則係犯
      毒品危害防制條例第10條第2 項之施用第二級毒品罪。被
      告許勝貴持有甲基安非他命後，復持以販賣、轉讓、施用
      ，其持有之低度行為應分別為高度之販賣、轉讓、施用行
      為所吸收，不另論罪。又被告許勝貴與宋含育二人間，就
      附表編號四部分犯行，有犯意聯絡及行為分擔，為共同正
      犯（被告宋含育僅參與至未遂階段，僅就該部分負其責任
      ，被告許勝貴仍應就嗣後承前犯意販賣既遂部分負責）。
      至被告許勝貴先後七次犯行，犯意各別、時地有異，應予
      分論併罰。查被告許勝貴有如前所述之前案紀錄，於97年
      8 月28日縮刑期滿執行完畢，有台灣高等法院被告前案紀
      錄表在卷可稽，其於受徒刑之執行完畢後，五年以內故意
      再犯本案有期徒刑以上之罪，均為累犯，除關於販賣第二
      級毒品罪之法定刑為無期徒刑部分不得加重外，餘俱應依
      刑法第47條第1 項規定加重其刑。另被告許勝貴如附表編
      號一、二、四、五部分犯毒品危害防制條例第4 條第2 項
      之罪，於偵查及審判中均自白，應依毒品危害防制條例第
      17條第2 項規定減輕其刑，並依刑法第71條第1 項規定先
      加後減之。
（二）核被告宋含育所為，係犯毒品危害防制條例第4 條第6 項
      、第2 項之販賣第二級毒品未遂罪；被告宋含育持有甲基
      安非他命後，復持以販賣，其持有之低度行為應分別為高
      度之販賣行為所吸收，不另論罪。又被告宋含育與許勝貴
      二人間，就前開犯行，有犯意聯絡及行為分擔，為共同正
      犯（被告宋含育僅參與至未遂階段，僅就該部分負其責任
      ）。被告宋含育已著手於販賣第二級毒品行為之實行而不
      遂，為未遂犯，爰依刑法第25條規定減輕其刑。又被告宋
      含育犯毒品危害防制條例第4 條第6 項、第2 項之罪，於
      偵查及審判中均自白，應依毒品危害防制條例第17條第2
      項規定遞減輕其刑。末審酌被告宋含育之素行良好，前未
      曾因故意犯罪受有期徒刑以上刑之宣告，本案所為犯行，
      動機僅係因同居男友即被告許勝貴不在家，所為僅為其轉
      交甲基安非他命1 包，次數僅有一次，重量不足1 公克，
      且未完成交易，無實際犯罪所得，情節非重，對社會之危
      害非鉅，審酌以上諸情，堪認其犯罪情狀實有值得憫恕之
      處，若科以法定最輕刑度，猶嫌過重，有傷一般國民對法
      律之情感，爰依刑法第59條規定，再予酌量減輕其刑。
四、爰審酌被告二人各自之素行、犯罪之動機、目的、販賣毒品
    、轉讓禁藥之次數、數量、犯罪所生之危害，及犯罪後之態
    度等一切情狀，分別量處如主文所示之刑，被告許勝貴部分
    並定其應執行之刑，以示懲儆。
五、沒收部分：
（一）扣案行動電話手機1 支（含門號0000-000000 號ＳＩＭ卡
      1 枚），為被告許勝貴所有供本案聯絡販賣第二級毒品、
      轉讓禁藥等犯罪所用之物，應依毒品危害防制條例第19條
      第1 項、刑法第38條第1 項第2 款規定宣告沒收之。至扣
      案之門號0000-000000 號ＳＩＭ卡1 枚，雖係被告所有用
      於該雙模手機之物，然核與本案無涉，爰不宣告沒收。
（二）被告許勝貴販賣毒品所得合計八千一百元，為被告許勝貴
      因販賣第二級毒品犯罪所得之財物，應依毒品危害防制條
      例第19條第1 項規定宣告沒收之（就附表編號四販賣所得
      一千六百元部分，應與被告宋含育連帶沒收之），如全部
      或一部不能沒收時，以其財產抵償之（就附表編號四販賣
      所得一千六百元部分，應與被告宋含育連帶抵償之，最高
      法院99年度第5 次刑事庭會議決議意旨參照）。
（三）另扣案之甲基安非他命1 包（驗餘淨重8.0998公克），為
      被告許勝貴所有供施用之第二級毒品，而本案甲基安非他
      命均為細微粉末，部分沾附於包裝袋上（見查獲照片），
      若欲完全析離，雖非不可能，但此舉對毒品危害防制政策
      之施行，並無特殊助益，且徒費執行之成本，故均併依毒
      品危害防制條例第18條第1 項前段規定宣告沒收銷燬之，
      以符執行之實際。扣案分裝夾鏈袋1 包、玻璃球吸食器1
      個等物，為被告許勝貴所有供本案施用甲基安非他命犯罪
      所用之物，業據其供明在卷，爰依刑法第38條第1 項第2
      款規定宣告沒收。
據上論斷，應依刑事訴訟法第299 條第1 項前段、第300 條，藥
事法第83條第1 項，毒品危害防制條例第4 條第2 項、第6 項、
第10條第2 項、第17條第2 項、第18條第1 項前段、第23條第2
項、第19條第1 項，刑法第11條前段、第28條、第25條、第47條
第1 項、第59條、第51條第5 款、第38條第1 項第2 款，判決如
主文。
本案經檢察官王家春到庭執行職務。
中    華    民    國    100    年    4    月    22    日
            刑事第七庭  審判長法  官  彭全曄
                              法  官  張兆光
                              法  官  林鈺琅
以上正本證明與原本無異。
如不服本判決，應於收受送達後10日內，向本院提出上訴狀，並
應敘述具體理由；其未敘述上訴理由者，應於上訴期間屆滿後20
日內，向本院補提理由書（均須按他造當事人之人數附繕本），
「切勿逕送上級法院」。
                              書記官  鍾惠萍
中    華    民    國    100    年    4    月    22    日
附表：
┌──┬────────┬─────────────────────┐
│編號│ 被  訴  事  實 │    主                    文              │
├──┼────────┼─────────────────────┤
│ 一 │於99年4 月25日，│許勝貴販賣第二級毒品，累犯，處有期徒刑參年│
│    │販賣甲基安非他命│捌月，扣案行動電話壹支（含門號０九五二０二│
│    │予詹玉山。      │０三三三號ＳＩＭ卡壹枚）沒收之；販賣所得新│
│    │                │台幣壹仟元沒收之，如全部或一部不能沒收時，│
│    │                │以其財產抵償之。                          │
├──┼────────┼─────────────────────┤
│ 二 │於99年4 月30日，│許勝貴販賣第二級毒品，累犯，處有期徒刑參年│
│    │販賣甲基安非他命│捌月，扣案行動電話壹支（含門號０九五二０二│
│    │予詹玉山。      │０三三三號ＳＩＭ卡壹枚）沒收之；販賣所得新│
│    │                │台幣壹仟元沒收之，如全部或一部不能沒收時，│
│    │                │以其財產抵償之。                          │
├──┼────────┼─────────────────────┤
│ 三 │於99年5 月2 日，│許勝貴明知為禁藥而轉讓，累犯，處有期徒刑捌│
│    │轉讓甲基安非他命│月，扣案行動電話壹支（含門號0000000│
│    │予鄧傑華        │三三三號ＳＩＭ卡壹枚）沒收之。            │
├──┼────────┼─────────────────────┤
│ 四 │於99年5 月4 日，│許勝貴共同販賣第二級毒品，累犯，處有期徒刑│
│    │與宋含育共同販賣│參年捌月，扣案行動電話壹支（含門號０九五二│
│    │甲基安非命予廖明│０二０三三三號ＳＩＭ卡壹枚）沒收之；販賣所│
│    │基              │得新台幣壹仟陸佰元與宋含育連帶沒收之，如全│
│    │                │部或一部不能沒收時，以其財產連帶抵償之。  │
├──┼────────┼─────────────────────┤
│ 五 │於99年5 月6 日，│許勝貴販賣第二級毒品，累犯，處有期徒刑參年│
│    │販賣甲基安非他命│拾月，扣案行動電話壹支（含門號０九五二０二│
│    │予余相淋。      │０三三三號ＳＩＭ卡壹枚）沒收之；販賣所得新│
│    │                │台幣肆仟伍佰元沒收之，如全部或一部不能沒收│
│    │                │時，以其財產抵償之。                      │
├──┼────────┼─────────────────────┤
│ 六 │於99年5 月8 日，│許勝貴明知為禁藥而轉讓，累犯，處有期徒刑陸│
│    │轉讓甲基安非他命│月，扣案行動電話壹支（含門號0000000│
│    │予詹玉山        │三三三號ＳＩＭ卡壹枚）沒收之。            │
├──┼────────┼─────────────────────┤
│ 七 │於99年5 月19日，│許勝貴施用第二級毒品，累犯，處有期徒刑陸月│
│    │施用甲基安非他命│，扣案甲基安非他命壹包（驗餘淨重捌點零玖玖│
│    │                │捌公克）沒收銷燬之；扣案分裝夾鏈袋壹包、玻│
│    │                │璃球吸食器壹個均沒收。                    │
└──┴────────┴─────────────────────┘
附錄本案論罪科刑法條全文：
毒品危害防制條例第4 條：
  製造、運輸、販賣第一級毒品者，處死刑或無期徒刑；處無期
  徒刑者，得併科新台幣二千萬元以下罰金。
  製造、運輸、販賣第二級毒品者，處無期徒刑或七年以上有期
  徒刑，得併科新台幣一千萬元以下罰金。
  製造、運輸、販賣第三級毒品者，處五年以上有期徒刑，得併
  科新台幣七百萬元以下罰金。
  製造、運輸、販賣第四級毒品者，處三年以上十年以下有期徒
  刑，得併科新台幣三百萬元以下罰金。
  製造、運輸、販賣專供製造或施用毒品之器具者，處一年以上
  七年以下有期徒刑，得併科新台幣一百萬元以下罰金。
  前五項之未遂犯罰之。
藥事法第83條：
  明知為偽藥或禁藥，而販賣、供應、調劑、運送、寄藏、牙保
  、轉讓或意圖販賣而陳列者，處七年以下有期徒刑，得併科新
  台幣五百萬元以下罰金。
  犯前項之罪，因而致人於死者，處七年以上有期徒刑，致重傷
  者，處三年以上十二年以下有期徒刑。
  因過失犯第一項之罪者，處二年以下有期徒刑、拘役或科新台
  幣三十萬元以下罰金。
  第一項之未遂犯罰之。
毒品危害防制條例第10條：
  施用第一級毒品者，處六月以上五年以下有期徒刑。
  施用第二級毒品者，處三年以下有期徒刑。